臺灣士林地方法院小額民事判決
                               110年度湖小字第1304號
原      告  蔡孟蓉  

被      告  快常進入禮服設計有限公司

法定代理人  鄒欣育  
上列當事人間返還定金事件，經本院於民國110年12月9日言詞辯
論終結，判決如下：
    主    文
被告應給付原告新臺幣25,400元，及自民國110年10月8日起至清
償日止，按週年利率百分之5計算之利息。
訴訟費用新臺幣1,000元由被告負擔。
本判決得假執行。但被告如以新臺幣25,400元為原告預供擔保後
，得免為假執行。
    理由要領
一、本件除第二項有關兩造爭執要點之判斷外，依民事訴訟法第
    436條之18第1項規定，僅記載主文，其餘理由要領省略。
二、本院之判斷
  ㈠原告交付被告之新臺幣（下同）25,400元（下稱系爭款項）
    應為定金性質：
　　原告於民國110年2月7日與被告簽訂訂購單（即原證1，下稱
    系爭訂購單），約定於同年7月23日至26日租賃結婚禮服，
    於同日交付系爭款項，有該訂購單可參，且為兩造所不爭執
　　。被告雖抗辯系爭款項並非定金，係屬分期付款之第一期租
    金云云，但檢視系爭訂購單之注意事項第1項載明：「㈠關於
    定金相關規定：1.禮服確定後，須支付定金額為總租金的50
    %才能確認押款式及檔期。…4.取消禮服預約，已支付之定金
    數無法退還，因個人因素改期或延後需在預定使用日的30天
    前通知，定金於預定使用日期算起保留1年，超過不予退還
    與使用權利。」之內容，由其「定金」之文義，以及約定權
    利義務事項觀之，顯然系爭款項應屬定金性質，並無疑義。
    被告此部分抗辯，並非可採。
　㈡原告請求被告返還系爭款項，核屬有據：
　　按，「定金，除當事人另有訂定外，適用左列之規定：一、
    契約履行時，定金應返還或作為給付之一部。二、契約因可
    歸責於付定金當事人之事由，致不能履行時，定金不得請求
    返還。三、契約因可歸責於受定金當事人之事由，致不能履
    行時，該當事人應加倍返還其所受之定金。四、契約因不可
    歸責於雙方當事人之事由，致不能履行時，定金應返還之。
　　」民法第249條定有明文。系爭訂購單已約明標的項目包含
　　婚紗二件組1件及禮服2件，可知係為結婚典禮暨婚宴使用甚
    明，租賃期間（包出件、還件日期）則為110年7月23日至26
    日。而中央流行疫情指揮中心於110年5月15日公告提升雙北
    地區疫情警戒至第三級，停止室內5人以上、室外10人以上
    之家庭聚會和社交聚會，同年月19日提升全國疫情警戒至第
    三級，此有原告提出之新聞報導資料可參，且至同年7月26
    日，仍屬全國三級警戒期間，為眾所週知之事實。原告於同
    年5月31日通知被告因疫情短期不會結束，決定取消及退款
　　（參見卷第33頁聯繫訊息內容），可認係因疫情警戒管制及
    公共衛生安全考量，非屬個人因素之取消甚明。是原告主張
    其因此無法於上開約定租賃期間舉辦婚禮婚宴而為禮服之使
    用，係非可歸責於雙方當事人之事由，應堪憑採。兩造既未
    能協商合意更改延後租賃日期，原告援引民法第249條第4款
    規定，請求被告返還系爭款項，即屬有據。
中　　華　　民　　國　　110 　年　　12　　月　　24　　日
                  內湖簡易庭  法  官  施月燿
以上為正本係照原本作成。
如不服本判決，應於送達後20日內，向本院提出上訴狀並應記載
上訴理由，表明關於原判決所違背之法令及其具體內容與依訴訟
資料可認為原判決有違背法令之具體事實，如於本判決宣示後送
達前提起上訴者，應於判決送達後20日內補提上訴理由書（須附
繕本）。
中　　華　　民　　國　　110 　年　　12　　月　　24　　日
                              書記官  朱鈴玉